# 固定资产意外损毁，保险理赔未完成，期末是否可转入固定资产清理科目？

提问人：zhugexiaobei 时间：2022-01-17 10:01:32
公司 11 月份失火，导致部分固定资产损毁，但是有买保险，截止 12 月底，保险理赔未完成，这批损毁的固定资产是否可以暂挂固定资产清理科目？

回答人：chenyiwei
对于确定已毁损的固定资产，应在办理必要的内部审批手续后及时予以转销、核销处理，不应在固定资产清理科目中长期挂账。尤其是，如果实物已变卖或者交付给保险公司处理，即实物已不在本企业控制之下时，建议及时核销资产处理。
如果实物资产仍在，尚未处理完毕，则可以将其在固定资产清理中挂账，但其账面价值不应超过在谨慎评估可获得的保险赔款基础上确定的可收回金额。